---
title: "PUBG STAT QUERY"
author: "june"
---
###功能说明
R版本的PUBG数据查询，可以实现：
-个人战绩查询
-比赛（已结束）赛况查询
-比赛中遥测数据查询

### R包
首先说明的是数据查询的过程是调用PUBG DEVELOPER API，然后通过特定的链接向PUBG发出数据请求，然后PUBG则会返回json格式的数据，所以实质上是一个爬虫。我们用到的包有：
```{r,echo = TRUE,eval=FALSE}
library(rjson)
library(RJSONIO)
library(RCurl)
library(XML)
```

###请求头
这个请求头我是用了python的请求头，因为PUBG只提供了python的请求头，而R在实现利用请求头获取数据的方式和python很像，所以可以直接用python的请求头。
```{r}
myHttpheader <- c(
"Authorization"="eyJ0eXAiOiJKV1QiLCJhbGciOiJIUzI1NiJ9.eyJqdGkiOiJlNWM3ZTI3MC0xYTA4LTAxMzYtYzU5NC0yZmZkMzhmZDU3ZmYiLCJpc3MiOiJnYW1lbG9ja2VyIiwiaWF0IjoxNTIyODI3NDI1LCJwdWIiOiJibHVlaG9sZSIsInRpdGxlIjoicHViZyIsImFwcCI6InN0YXRjb2FjaCIsInNjb3BlIjoiY29tbXVuaXR5IiwibGltaXQiOjEwfQ.t2xB1pM0PFrhX0hA8ihQEV4X5swRPLO-HaKPLq7Xicg",
"Accept"="application/vnd.api+json")#插入个人申请的API
```

###查询比赛
PUBG并不是提供以玩家为索引的数据，而是提供以比赛为索引的，所以无论想要什么数据，都需要先有一场比赛的ID才能开始。
```{r,echo = TRUE,eval=FALSE}
bsq<-function(shard,name){
Game_url <- paste("https://api.playbattlegrounds.com/shards/pc-",shard,"/players?filter[playerNames]=",nam,sep="")#shard是区号
webpage<-getURL(Game_url,httpheader=myHttpheader)
webpage
Game<-fromJSON(webpage)
Game_df<-data.frame()
Game_df<-t(data.frame(Game[["data"]][[1]][["relationships"]][["matches"]][["data"]]))#获取比赛列表
match_list<-Game_df[,2]
match_list#比赛列表
}
```

###查询个人的比赛战绩
个人的比赛战绩收录在“比赛”的数据里面，我们可以根据名字提取出来，这就是市面上大部分PUBG战绩查询网站提供的功能。
```{r,echo = TRUE,eval=FALSE}
msq<-function(shard,name,index)
bsq(shard,name)
General_Stat <- paste("https://api.playbattlegrounds.com/shards/pc-",shard,"/matches/",match_list[index],sep="")
webpage2<-getURL(General_Stat,httpheader=myHttpheader)
webpage2
gs<-fromJSON(webpage2)
lst<-list()#接下来创建一个玩家列表
a <- 1
for (i in 1:length(gs[["included"]])){
   if(gs[["included"]][[i]][["type"]]=="participant"){
    lst[[a]]<-as.numeric(i)###不能用as.character()，否则会出现"script out of bound"，文本格式的数字不能够用来查询.json
    a<-a+1} 
}
u_lst<-unlist(lst)
gs_df<-data.frame()
for (j in u_lst){
  if (gs[["included"]][[j]][["type"]]=="participant" & gs[["included"]][[j]][["attributes"]][["stats"]][["name"]] == "17_shou"){
    gs_df<-data.frame(gs[["included"]][[j]][["attributes"]][["stats"]])}
}
View(gs_df)
}
```

###获取遥测数据链接
遥测数据是这里面最有意思也是最值得研究的一部分，首先我们要获取到了链接
```{r,echo = TRUE,eval=FALSE}
aug<-function(shard,name,index){
bsq(shard,name)
asset_url <- paste("https://api.playbattlegrounds.com/shards/pc-",shard,"/matches/",match_list[index],sep="")
webpage3<-getURL(asset_url,httpheader=myHttpheader)
webpage3
au<-fromJSON(webpage3)
lst2<-list()
b <- 1
for (asset in 1:length(au[["included"]])){
  if(au[["included"]][[asset]][["type"]]=="asset"){
    lst2[[b]]<-as.numeric(asset)
    b<-b+1} 
}
for (asset_num in lst2) {
  tele_link<-au[["included"]][[asset_num]][["attributes"]][["URL"]]}
tele_link
}
```

###查询指定的遥测数据
指定的遥测数据查询方法大同小异，本质上就是对json数据的查询。需要查询的字段可以在<https://github.com/pubg/api-assets>上找到。下面是查询全场“子弹拾起”事件
##这一组的函数由于变化较多，没有进行封装，tele_link是上面aug()的结果
```{r,echo = TRUE,eval=FALSE}
tele_link=aug(shard,name,index)
webpage4<-getURL(tele_link,httpheader=myHttpheader)
webpage4
tele_stat<-fromJSON(webpage4)
lst3<-list()
c <- 1
for (l in 1:length(tele_stat)){
  if(tele_stat[[l]][["_T"]] == "LogItemPickup"){
    lst3[[c]]<-as.numeric(l)
    c<-c+1} 
}
lst4<-list()###需要将符合上级（在这里是LogItemPickup）条件的序号生成新列表再接着下一级的查询，不然会出现“argument is of length zero”，简单点说就是数据维度不同找不到结果报错。
d <- 1
for (m in lst3) {
  if(tele_stat[[m]][["item"]][["category"]]=="Ammunition")
    lst4[[d]]<-tele_stat[[m]][["item"]][["itemId"]]
    d<-d+1
}
result<-unlist(lst4)
View(result)
```

###实例
```{r}
bsq("as","17_shou")
msq("as","17_shou",1)#查询亚服的17_shou的最近一场比赛的链接
aug("as","17_shou",1)#查询亚服的17_shou的最近一场比赛的遥测数据链接
```